# 高新技术企业与两免三减半能否同时享有

提问人：nhkb 时间：2011-01-08 13:21:01
外资企业处于两免三减半的减半期， 2010 年取得高新技术企业证书，能否按15%的税率减半征收，即7.5%，还是两个政策只能享有一个？谢谢

回答人：chenyiwei
新税法规定的优惠和过渡性优惠只能择其一享受，不能叠加享受。同为新税法规定的优惠的，可以叠加享受。